【裁判字號】    90,上更(一),328
【裁判日期】    900809
【裁判案由】    毒品危害防制條例
【裁判全文】
臺灣高等法院刑事判決                          九十年度上更(一)字第三二八號
    上  訴  人
    即  被  告  乙○○
    選任辯護人  徐方齡
右上訴人因違反毒品危害防制條例案件，不服臺灣士林地方法院八十七年度訴字第六
三八號，中華民國八十七年十月八日第一審判決（起訴案號：臺灣士林地方法院檢察
署八十七年度偵字第二０六九號），提起上訴，本院判決後，經最高法院發回，本院
更為判決如左：
    主  文
原判決撤銷。
乙○○連續非法販賣化學合成麻醉藥品，累犯，處有期徒刑伍年肆月。
    事  實
一、乙○○於民國八十三年間，因違反麻醉藥品管理條例案件，經本院判處有期徒刑
    七月確定，並於八十四年四月二十二日執行完畢，猶不知檢束行為，明知安非他
    命業經行政院衛生署於七十九年十月九日公告列管為化學合成類麻醉藥品，並於
    同年月十一日生效，禁止非法販賣、持有，詎仍基於概括之犯意，自八十六年十
    一月間起至八十七年一月間止，先後三次，在臺北縣汐止鎮○○○路六十三巷十
    六號五樓原住處，將其先行自不詳姓名者及甲○○（另經本院判處有期徒刑六年
    確定在案）販入之安非他命之一部分，以新臺幣（下同）三千元之價金，販賣安
    非他命予丙○○施用。迨八十七年二月二十一日下午七時許，員警在臺北縣汐止
    市○○路二四０號五樓丙○○工作處查獲後，經丙○○供述而循線查悉上情。
二、案經臺北市政府警察局大安分局報請臺灣士林地方法院檢察署檢察官偵查起訴。
    理  由
一、訊據上訴人即被告乙○○矢口否認右揭販賣安非他命犯行，辯稱係與丙○○一起
    出錢，向綽號「小江」之甲○○購買安非他命施用云云。惟查：
（一）丙○○自八十六年十一月間起至八十七年一月底止，曾向被告購買安非他命之
      施用，係以0000000000號行動電話，及0000000000號呼
      叫器（後改門號為0000000000號）與被告連絡後，至臺北縣汐止市
      ○○○路六十三巷十六號五樓被告原住處購買等情，已據證人丙○○於警訊、
      檢察官訊問時指述甚詳（見偵查卷第四至五頁、第十八頁背面），至原審訊時
      亦做相同之指證（見原審卷第十一頁背面）。而丙○○所指稱之連絡門號，均
      為被告所使用等情，已據被告自承屬實（見原審卷第二十三頁）。而丙○○於
      八十七年二月二十一日被查獲時所採尿液經送驗結果，呈安非他命陽性反應，
      亦有其尿液檢驗報告書一紙附卷可憑（見偵查卷第三十六頁），足見證人丙○○有購買安非他命施用之自白非虛，其稱向被告購買安非他命，亦非無據。
（二）證人丙○○對於購買之時間、次數及價金，前後雖有未見一致之情形，即：
  １、警訊時初稱：自八十六年十一月起開始施用安非他命，最後一次在八十七年二
      月十五日晚上，安非他命均是向被告、甲○○及綽號「阿德」等三人購買（見
      偵查卷第四頁背面）。
  ２、檢察官訊問時稱：從八十六年十一月起，最後一次在八十七年一月底，買過五
      、六次，每次三千、五千不等（見偵查卷第十八頁背面）。
  ３、原審訊問時證稱：八十六年十月、十一月間開始，最後一次忘記了，向被告購
      買三、四次後，就一起合資購買，第一次以三千元向被告購買，之後為三至五
      千元（見原審卷第十一至十二頁）。
      惟徵諸證人丙○○自白施用安非他命之期間跨越三月之久，期間非短，且其安
      非他命之來源並非單只被告一人，實難期其能具體指出購買之時間、次數及價
      金，且所述之期間、次數、價金，相差無幾，故丙○○雖未能具體指述，與常
      情並無違悖，不得依此即認其所為向被告購買安非他命之證詞不可採。且為免
      被告執此質疑證人丙○○證詞之真實性，宜從對被告較有利之認定，即自八十
      六年十一月起至八十七年一月間止，購買三次，每次三千元。
（三）至於證人丙○○於本院此次更審間，雖亦到庭為證，證稱：伊於八十七年二月
      二十一日被查獲後，在翌（二十二）日經保釋後，曾遭不詳姓名之人毆打，並
      恐嚇伊不得亂說話，伊誤以為係被告所唆使，故誣指被告販賣安非他命予伊，
      實際上二人係合資購買云云。然查，證人丙○○於八十七年二月二十一日之警
      訊筆錄中，即明確指認被告販賣安非他命，並指稱伊曾向被告、甲○○及綽號
      「阿德」者購買安非他命，有如前述，是以，丙○○在本院所為被打才誣陷被
      告之詞，顯然與事實不符，合資購買之說，尤難採為有利被告之證據。
（四）又被告雖以其曾與丙○○合資向綽號「小江」之甲○○購買安非他命，甲○○
      並因此被判刑確定云云置辯。查甲○○係因於八十六年十二月至八十七年一月
      間，另於八十七年一月間，分別販賣安非他命予被告及丙○○，經本院判處有
期徒刑六年確定等情，有本院八十八年度上訴字第五五五號刑事判決在卷可參
      。核與證人丙○○於警訊及偵訊時，指稱除向被告購買之外，並曾於八十七年
      一月間向甲○○購買安非他命二次之證詞，核相符合。顯見丙○○雖亦有向甲○○購買安非他命之情事，仍不影響其向被告購買之指證之真實性。
    從而，被告所辯係與丙○○一起出錢合買安非他命云云，洵非可採，其有販賣安
    非他命之犯行，事證明確，堪以認定，應予依法論科。
二、查安非他命係甲基苯乙胺化學合成麻醉之藥品，吸用之會降低食慾，血壓體溫會
    升高、影響記憶能力及自主神經系統，其判斷力、意志力亦均受限制、並有輕微
    癮性嚴重危害身心健康，而慣用者由於精神錯亂，更具暴力攻擊及反社會行為、
    自殺等傾向，後果堪虞，尤以戒解不易，其毒害不在煙毒之下，是以行政院衛生
    署於七十九年十月九日以衛署藥字第九０四一四二號公告列為麻醉藥品管理條例
    第二條第四款「化學合成類麻醉藥品類」管理，禁止於醫療上使用，不得非法輸
    入、製造、運輸、販賣、持有、施打或吸用。並自七十九年十月十一日起生效，
    被告本件販賣安非他命行為，核其所為，係犯行為時麻醉藥品管理條例第十三條
    之一第二項第一款之罪，惟被告行為後，八十七年五月二十日新修正公布之毒品
    危害防制條例第二條第一項第二款，將安非他命列為第二級毒品，同法第四條第
    二項同有處罰販賣第二級毒品安非他命之規定，經比較新舊法，應以修正前麻醉
    藥品管理條例第十三條之一第二項第一款之規定較有利於被告，自應論以麻醉藥
    品管理條例第十三條之一第二項第一款之罪。被告三次販賣犯行，時間緊接，手
    段相若，而犯同一罪名，顯係基於概括之犯意為之，為連續犯，應依刑法第五十
    六條規定以一罪論，並加重其刑。查被告於八十三年間曾因違反麻醉藥品管理條
    例案件，經本院判處有期徒刑七月確定，於八十四年四月二十二日執行完畢，有
    其臺灣高等法院檢察署刑案紀錄簡覆表在卷可稽，其於刑之執行完畢後，五年內
    再犯本罪，為累犯，應依法遞加重其刑。
三、原審予以論科，固非無見，惟原判決就被告販賣安非他命之起始日期誤認為八十
    五年十月或十一月間，已有未合，且就販賣次數概括認為多次而未具體認定，亦
    未見洽。被告上訴意旨猶執陳詞，否認犯罪，指摘原判決不當，雖無理由，惟原
    判決既有可議，即無從維持，應由本院將原判決撤銷改判。爰審酌被告明知販賣
    安非他命予他人非法吸用，戕害他人身體健康，暨被告犯罪之動機、目的、次數
    、素行，犯後態度等一切情狀，量處以主文所示之刑，以示懲儆。
據上論斷，應依刑事訴訟法第三百六十九條第一項前段、第三百六十四條、第二百九
十九條第一項前段，麻醉藥品管理條例第十三條之一第二項第一款，刑法第十一條前
段、第二條第一項但書、第五十六條、第四十七條，判決如主文。
本案經檢察官謝英民到庭執行職務。
中      華      民      國    九十    年      八      月      九        日
                              臺灣高等法院刑事第五庭
                                  審判長法  官  曾  德  水
                                        法  官  楊  貴  雄
                                        法  官  林  立  華
右正本證明與原本無異。
如不服本判決應於收受送達後十日內向本院提出上訴書狀，其未敘述上訴之理由者並
得於提起上訴後十日內向本院補提理由書（均須按他造當事人之人數附繕本）。
                                        書記官  廖  月  女
中      華      民      國    九十    年      八      月      九        日
附錄本判決論罪科刑法條：
麻醉藥品管理條例第十三條之一第二項第一款：
違反前條之規定，其屬於第二條第四款之麻醉藥品者，依左列規定處罰：
一、非法輸入、製造、運輸、販賣者，處五年以上有期徒刑，得併科五萬元以下罰金
。


司法院資訊處製作；財團法人民間司法改革基金會備份。
